【裁判字號】    97,易,982
【裁判日期】    970812
【裁判案由】    竊盜
【裁判全文】
臺灣彰化地方法院刑事判決               97年度易字第982號
公  訴  人  臺灣彰化地方法院檢察署檢察官
被      告  戊○○
                    現在臺灣臺中戒治所強制戒治中
上列被告因竊盜等案件，經檢察官聲請簡易判決處刑（九十七年
度偵字第三○○二、三五五九號），本院北斗簡易庭認不宜以簡
易判決處刑，簽移由本院刑事庭改依通常程序審理（九十七年度
斗簡字第三○九號），本院判決如下：
    主  文
戊○○犯如附表所示之罪，各處如附表所示之刑，應執行有期徒
刑壹年，罰金新臺幣壹萬元，罰金如易服勞役，以新臺幣壹仟元
折算壹日。
    事  實
一、戊○○與乙○○（業於民國九十七年四月三十日死亡，另為
    不受理之判決）共同基於無故侵入他人建築物、意圖為自己
    不法所有之竊盜犯意聯絡，先後於如附表所示之時間、地點
    ，分別以如附表所示之方法，竊取如附表所示之被害人財物
    ，並無故侵入如附表編號一、三所示被害人之建築物。嗣於
    九十七年三月二十六日下午一時許，戊○○駕駛車牌號碼三
    三九一－ＨＱ號自用小客車，搭載乙○○，載運如附表編號
    四、五所示竊得之物，欲前往彰化縣社頭鄉○○村○○路、
    曾美珠所經營之芳泰資源回收場變賣時，為警盤查而當場查
    獲，並扣得如附表編號四所示之鋼線二捆（經警發還己○○
    ）、如附表編號五所示之碾米機一具（經警發還丙○○），
    而查悉如附表編號四、五所示之犯行；另戊○○在未被有偵
    查犯罪職權之機關或公務員發覺其如附表編號一至三所示竊
    盜犯行前，復主動向彰化縣警察局田中分局社頭分駐所警員
    表示其如附表編號一至三所示竊盜、無故侵入他人建築物犯
    行，而自首接受裁判。
二、案經丙○○、丁○○、甲○○、己○○訴由彰化縣警察局田
    中分局報告臺灣彰化地方法院檢察署檢察官偵查後聲請簡易
    判決處刑。
    理  由
一、按被告以外之人於審判外之言詞或書面陳述，除法律有規定
    者外，不得作為證據。被告以外之人於審判外之陳述，雖不
    符前四條之規定，而經當事人於審判程序同意作為證據，法
    院審酌該言詞陳述或書面陳述作成時之情況，認為適當者，
    亦得為證據。當事人、代理人或辯護人於法院調查證據時，
    知有第一百五十九條第一項不得為證據之情形，而未於言詞
    辯論終結前聲明異議者，視為有前項之同意。刑事訴訟法第
    一百五十九條第一項、第一百五十九條之五分別定有明文。
    經查，證人即共同被告乙○○、證人即告訴人丙○○、丁○○、甲○○、己○○、證人即芳泰資源回收場負責人曾美珠
    於警詢時之證述，雖屬被告戊○○以外之人於審判外之言詞
    陳述，為傳聞證據，然經本院於審理時當庭直接提示而為合
    法之調查，被告戊○○未於言詞辯論終結前聲明異議，本院
    復審酌該等言詞陳述均係由證人出於自由意識而陳述，並無
    非法取證之情況，依刑事訴訟法第一百五十九條之五之規定
    ，認上開證人於警詢時之證述，應得採為認定本件犯罪事實
    所憑之證據。
二、訊據被告戊○○對於上開竊盜、無故侵入他人建築物之犯行
    ，均坦承不諱，核與證人即共同被告乙○○、證人丙○○、
    丁○○、甲○○、己○○、曾美珠於警詢時，證述之情節相
    符，並有資源回收業者收受物品登記簿一紙、扣押物品目錄
    表二紙、贓物認領保管單五紙、照片十三幀在卷可稽，足徵
    被告戊○○之自白確與事實相符。本件事證明確，被告戊○○竊盜、無故侵入他人建築物之犯行，均堪認定。
三、核被告戊○○所為，如附表所示之竊盜部分，均係犯刑法第
    三百二十條第一項之普通竊盜罪；如附表編號一、三所示無
    故侵入他人建築物部分，均係犯刑法第三百零六條第一項之
    無故侵入他人建築物罪。被告戊○○及共同被告乙○○就上
    開五件竊盜、二件無故侵入他人建築物之犯行間，分別有犯
    意聯絡及行為分擔，均為共同正犯。被告戊○○所為上開五
    件竊盜、二件無故侵入他人建築物之犯行，係犯意各別，行
    為互殊，應予分論併罰。再被告戊○○為如附表編號一至三
    所示之各次竊盜、無故侵入他人建築物犯行後，均係在未被
    有偵查犯罪職權之機關或公務員發覺其犯罪前，即主動向彰
    化縣警察局田中分局社頭分駐所警員表示其犯行，而自首接
    受裁判，此有警詢筆錄一份在卷可佐，爰依刑法第六十二條
    前段規定，各減輕其刑。爰審酌被告正值青壯之年，不思循
    正當途徑獲取所需，僅因缺錢花用，即無故侵入他人建築物
    ，並任意竊取他人財物，不僅輕忽他人自由、財產法益，並
    嚴重破壞社會秩序，然考量其竊盜手段尚屬平和、所得財物
    金額不高，及其生活狀況、智識程度，暨犯罪後坦承犯行，
    態度尚屬良好等一切情狀，分別量處如主文所示之刑，罰金
    部分並各諭知易服勞役之折算標準，暨定其應執行之刑，罰
    金部分並諭知易服勞役之折算標準。
據上論斷，應依刑事訴訟法第四百五十二條、第二百九十九條第
一項前段，刑法第二十八條、第三百零六條第一項、三百二十條
第一項、第六十二條前段、第四十二條第三項、第五十一條第五
款、第七款，刑法施行法第一條之一，判決如主文。
本案經檢察官蔡曉崙到庭執行職務。
中    華    民    國    97    年    8     月    12    日
                        刑事第六庭    法  官  鄭舜元
以上正本證明與原本無異。
如不服本判決，應於判決送達後10日內，向本院提出上訴書狀，
上訴書狀應「敘述具體上訴理由」，並按他造當事人之人數附繕
本。「切勿逕送上級法院」。
告訴人或被害人對於判決如有不服具備理由請求檢察官上訴者，
其上訴期間之計算係以檢察官收受判決正本之日期為準。
中    華    民    國    97    年    8     月    12    日
                                      書記官  陳秀香
  附表：戊○○竊盜、無故侵入他人建築物案件
┌──┬────────┬─────────────┬───────┬─────────┬───┐
│編號│ 犯罪時間、地點 │犯罪方法、被害人、所得財物│所犯法條      │宣告刑            │備註  │
├──┼────────┼─────────────┼───────┼─────────┼───┤
│一  │九十七年三月二十│由戊○○駕駛車牌號碼三三九│刑法第三百二十│戊○○共同竊盜，處│即起訴│
│    │五日下午三時許，│一－ＨＱ號自用小客車，搭載│條第一項之普通│有期徒刑三月；又共│書編號│
│    │在彰化縣社頭鄉湳│乙○○，共同前往上址，利用│竊盜罪。      │同無故侵入他人建築│(三)部分│
│    │底村大圳巷十七號│儲藏室未上鎖之機會，未經邱│刑法第三百零六│物，處罰金新臺幣六│      │
│    │丙○○住處旁之儲│材能同意，自大門無故侵入該│條第一項之無故│千元，如易服勞役，│      │
│    │藏室內。        │儲藏室，共同徒手竊取丙○○│侵入他人建築物│以新臺幣一千元折算│      │
│    │                │所有之耕耘機鐵輪四個（總重│罪。          │一日。            │      │
│    │                │約一百二十六公斤、價值合計│              │                  │      │
│    │                │約新臺幣【下同】三萬元），│              │                  │      │
│    │                │得手後，旋於同日下午四時許│              │                  │      │
│    │                │，將竊得之物與附表編號二、│              │                  │      │
│    │                │三所示竊得之物，載運至芳泰│              │                  │      │
│    │                │資源回收場上址，以二千元之│              │                  │      │
│    │                │價格，一併變賣與不知情之芳│              │                  │      │
│    │                │泰資源回收場負責人曾美珠，│              │                  │      │
│    │                │所得款項已朋分花用殆盡。嗣│              │                  │      │
│    │                │經警在芳泰資源回收場扣得耕│              │                  │      │
│    │                │耘機鐵輪四個（經警發還邱材│              │                  │      │
│    │                │能）。                    │              │                  │      │
├──┼────────┼─────────────┼───────┼─────────┼───┤
│二  │九十七年三月二十│由戊○○駕駛車牌號碼三三九│刑法第三百二十│戊○○共同竊盜，處│即起訴│
│    │五日下午三時許，│一－ＨＱ號自用小客車，搭載│條第一項之普通│有期徒刑三月。    │書編號│
│    │在彰化縣社頭鄉湳│乙○○，共同徒手竊取丁○○│竊盜罪。      │                  │(四)部分│
│    │底村大圳巷十七號│所有之耕耘機鐵輪二個及抽水│              │                  │      │
│    │丁○○住處屋簷下│機頭一個（總重約一百零一公│              │                  │      │
│    │。              │斤、價值合計約一萬元），得│              │                  │      │
│    │                │手後，旋於同日下午四時許，│              │                  │      │
│    │                │將竊得之物與如附表編號一、│              │                  │      │
│    │                │三所示竊得之物，載運至芳泰│              │                  │      │
│    │                │資源回收場上址，以二千元之│              │                  │      │
│    │                │價格，一併變賣與不知情之芳│              │                  │      │
│    │                │泰資源回收場負責人曾美珠，│              │                  │      │
│    │                │所得款項已朋分花用殆盡。嗣│              │                  │      │
│    │                │經警在芳泰資源回收場扣得耕│              │                  │      │
│    │                │耘機鐵輪二個及抽水機頭一個│              │                  │      │
│    │                │（經警發還丁○○）。      │              │                  │      │
├──┼────────┼─────────────┼───────┼─────────┼───┤
│三  │九十七年三月二十│由戊○○駕駛車牌號碼三三九│刑法第三百二十│戊○○共同竊盜，處│即起訴│
│    │五日下午三時許，│一－ＨＱ號自用小客車，搭載│條第一項之普通│有期徒刑三月；又共│書編號│
│    │在彰化縣社頭鄉湳│乙○○，共同前往上址，利用│竊盜罪。      │同無故侵入他人建築│(五)部分│
│    │底村大圳巷十六號│儲藏室未上鎖之機會，未經邱│刑法第三百零六│物，處罰金新臺幣六│      │
│    │甲○○住處旁之儲│文諒同意，自大門無故侵入該│條第一項之無故│千元，如易服勞役，│      │
│    │藏室內。        │儲藏室，共同徒手竊取甲○○│侵入他人建築物│以新臺幣一千元折算│      │
│    │                │所有之農藥噴霧器一個（價值│罪。          │一日。            │      │
│    │                │約五千元），得手後，旋於同│              │                  │      │
│    │                │日下午四時許，將竊得之物與│              │                  │      │
│    │                │如附表編號一、二所示竊得之│              │                  │      │
│    │                │物，載運至芳泰資源回收場上│              │                  │      │
│    │                │址，以二千元之價格，一併變│              │                  │      │
│    │                │賣與不知情之芳泰資源回收場│              │                  │      │
│    │                │負責人曾美珠，所得款項已朋│              │                  │      │
│    │                │分花用殆盡。嗣經警在芳泰資│              │                  │      │
│    │                │源回收場扣得農藥噴霧器一個│              │                  │      │
│    │                │（經警發還甲○○）。      │              │                  │      │
├──┼────────┼─────────────┼───────┼─────────┼───┤
│四  │九十七年三月二十│由戊○○駕駛車牌號碼三三九│刑法第三百二十│戊○○共同竊盜，處│即起訴│
│    │六日上午八時三十│一－ＨＱ號自用小客車，搭載│條第一項之普通│有期徒刑四月。    │書編號│
│    │分許，在彰化縣社│乙○○，共同徒手竊取己○○│竊盜罪。      │                  │(一)部分│
│    │頭鄉清水村清石產│（起訴書誤載為丙○○）所有│              │                  │      │
│    │業道路旁、己○○│之鋼線二捆（總重約六十六公│              │                  │      │
│    │之果園內。      │斤、價值合計約三千元），得│              │                  │      │
│    │                │手後，旋即載運竊得之物品，│              │                  │      │
│    │                │逃離現場。                │              │                  │      │
├──┼────────┼─────────────┼───────┼─────────┼───┤
│五  │九十七年三月二十│由戊○○駕駛車牌號碼三三九│刑法第三百二十│戊○○共同竊盜，處│即起訴│
│    │六日上午九時許，│一－ＨＱ號自用小客車，搭載│條第一項之普通│有期徒刑四月。    │書編號│
│    │在彰化縣社頭鄉湳│乙○○，共同徒手竊取丙○○│竊盜罪。      │                  │(二)部分│
│    │底村大圳巷十七號│（起訴書誤載為己○○）所有│              │                  │      │
│    │丙○○住處屋簷下│之碾米機一具（重約三十六公│              │                  │      │
│    │。              │斤、價值約一萬五千元），得│              │                  │      │
│    │                │手後，旋即載運竊得之物品，│              │                  │      │
│    │                │逃離現場。                │              │                  │      │
└──┴────────┴─────────────┴───────┴─────────┴───┘
附錄：論罪科刑法條
中華民國刑法第306條
無故侵入他人住宅、建築物或附連圍繞之土地或船艦者，處 1 年
以下有期徒刑、拘役或 300 元以下罰金。
無故隱匿其內，或受退去之要求而仍留滯者，亦同。
中華民國刑法第320條
意圖為自己或第三人不法之所有，而竊取他人之動產者，為竊盜
罪，處5年以下有期徒刑、拘役或5百元以下罰金。
意圖為自己或第三人不法之利益，而竊佔他人之不動產者，依前
項之規定處斷。
前二項之未遂犯罰之。


司法院資訊處製作；財團法人民間司法改革基金會備份。
